【裁判字號】    99,抗,243
【裁判日期】    990705
【裁判案由】    聲明異議
【裁判全文】
臺灣高等法院臺中分院民事裁定           99年度抗字第243號
抗  告  人  乙○○
相  對  人  甲○○
上列當事人間聲明異議事件，抗告人對於中華民國99年5月7日臺
灣彰化地方法院99年度事聲字第21號裁定，提起抗告，本院裁定
如下：
    主  文
抗告駁回。
抗告程序費用由抗告人負擔。
    理  由
一、抗告意旨略以：依原法院電詢合法之土資廠，工程廢土500
    立方公尺以下收費新台幣（下同）18,000元，縱依相對人提
    出35車次之不實收據，乘以一車次約4立方公尺，總和亦僅
    為140立方公尺，依合法之土資廠收費最多不能高於18,000
    元，故相對人之請求顯不合理。又證人黃鵬州於原法院之說
    詞不實，有偽證之嫌，經抗告人向代運本件廢棄物之奭福工
    程有限公司詢價結果，代運一日僅需5,500元，則本件98年
    10月27日至29日三日代運工資應僅為16,500元，顯與相對人
    向抗告人請求之89,775元不相符；而依奭福公司之估價，挖
    土機費用一日亦僅為6,000元，相對人向抗告人請求之挖土
    機費用一日以6,825元計，實係因相對人另要求挖土機整地
    以利其耕作之用，其增加之挖土機費用自不應加諸於抗告人
    ，而令抗告人負擔。再者，相對人明知黃鵬州無廢棄物清理
    執照，如其確有委託黃鵬州處理廢棄物，顯已觸犯廢棄物清
    理法，且相對人提出之收據僅載卡車代運工程款，無法交代
    廢棄竹木及土石去向，如相對人無法提出棄置地點及數量，
    抗告人將向彰化縣環保局、及地檢署就相對人上開違法情事
    提出檢舉，請求查明本件廢棄物之去向及數量等語。
二、按債權人因強制執行而支出之費用，得求償於債務人者，得
    準用民事訴訟法第九十一條之規定，向執行法院聲請確定其
    數額。強制執行法第29條第1項定有明文。
三、經查：相對人與抗告人間因拆屋還地強制執行事件，經原法
    院98年度司執字第17800號執行完畢，相對人計支出之執行
    費、測量費、警員差旅費、及拆除費用共計152,830元，業
    經原法院審酌相對人提出之單據屬實，抗告人不服聲明異議
    ，惟經原法院傳訊證人即代相對人叫工之黃鵬州證述稱：「
    系爭地勢清運車子無法到達拆除地點，有段距離需用走的搬
    運，．．．因拆下後尚要分類，如載到合法場地可能一車要
    七千到壹萬元左右，．．．挖土機每天要六千多．．．這次
    拆除大都花費在人工分類比較多」等語甚詳；又相對人亦陳
    明：「拆除抗告人系爭建物、樹木及柏油路面，因現場雜草
    叢生，房屋內雜物多且堆置雜亂，拆除工作並無法快速進行
    ，挖土機須先將房屋旁雜草、雜木及雜物清除，再配合人工
    進行房屋拆除、及地面刨除，繼將柏油路面挖除，並須配合
    小型卡車清運廢棄物，並非短時間可完成．．．卡車代運工
    程款部分，共以35台車次，每台單價為2,565元，並無過高
    」等情，則原法院依上開事證，以相對人確已支出上揭拆除
    費用，並無不實，而駁回抗告人之異議，經核並無不合。抗
    告人雖執上詞，提起本件抗告，惟查：相對人聲請本件強制
    執行時，原法院於98年8月18日已先核發自動履行命令，然
    抗告人並未於該期間內自行拆除，本件強制執行，始由相對
    人預納費用後雇工拆除等情，業據本院調閱原法院98年度司
    執字第17800號執行全卷查明屬實。抗告人於本件執行完畢
    後，始提出奭福工程有限公司估價單，徒以依該公司之估價
    ，代運工資應僅為16,500元，挖土機費用一日亦僅為6,000
    元，而認相對人上開拆除費用，有所不實云云。然相對人因
    本件強制執行確已支付上揭費用屬實，已如上述，抗告人並
    未能舉證證明相對人所支付之費用有何不實之處，即無足取
    。至抗告人以相對人無法提出廢棄竹木、土石棄置地點及數
    量，已觸犯廢棄物清理法一節，惟此係行政罰法問題，與抗
    告人應支付本件執行費用額無涉。抗告人執詞提起本件抗告
    ，為無理由，應予駁回。
四、依強制執行法第30條之1，民事訴訟法第495條之1第1項、第
    449條第1項、第95條、第78條，裁定如主文。
中    華    民    國    99    年    7     月    5     日
                民事第四庭    審判長法  官  陳蘇宗
                                    法  官  李寶堂
                                    法  官  張浴美
以上正本係照原本作成。
不得再抗告。
                                    書記官  阮正枝
中    華    民    國    99    年    7     月    5     日
                                                      Ｓ

司法院資訊處製作；財團法人民間司法改革基金會備份。
